【裁判字號】    95,訴,274
【裁判日期】    950227
【裁判案由】    毒品危害防制條例
【裁判全文】
臺灣彰化地方法院刑事判決               95年度訴字第274號
公  訴  人  臺灣彰化地方法院檢察署檢察官
被      告  甲○○
                    （現另案羈押於臺灣彰化看守所）
上列被告因違反毒品危害防制條例案件，經檢察官提起公訴（九
十五年度毒偵字第一五五號、第五三八號），本院裁定依簡式審
判程序判決如下：
    主  文
甲○○連續施用第一級毒品，累犯，處有期徒刑拾月。又連續施
用第二級毒品，累犯，處有期徒刑柒月；扣案之甲基安非他命肆
包（合計毛重壹點伍公克）沒收銷燬之，玻璃吸食器壹支沒收。
應執行有期徒刑壹年參月；扣案之甲基安非他命肆包（合計毛重
壹點伍公克）沒收銷燬之，玻璃吸食器壹支沒收。
    事  實
一、甲○○前於前曾於民國九十年間先後三次犯竊盜罪，經本院
    各判處有期徒刑十月、一年、十月確定，並另犯施用第一、
    二級毒品罪，經本院各判處有期徒刑八月、七月確定，嗣前
    開案件經本院定應執行有期徒刑三年九月，而其入監執行後
    ，於九十四年三月五日執行完畢。又於九十年間因施用毒品
    案件，經依本院裁定送觀察、勒戒後，認無繼續施用毒品之
    傾向，於九十年二月二十七日執行完畢釋放，並由臺灣彰化
    地方法院檢察署檢察官以九十年度毒偵字第五八五號為不起
    訴處分確定。復於九十年間因施用毒品案件，經依本院裁定
    送觀察、勒戒後，認有繼續施用毒品之傾向，再依本院裁定
    送強制戒治，嗣於九十一年五月二日因停止戒治付保護管束
    期滿未經撤銷，而視為執行完畢。詎仍不知戒除毒癮，復基
    於施用第一級毒品海洛因之概括犯意，自九十四年十一月間
    某日起，至九十五年一月一日止，在其彰化縣彰化市○○路
    ○段三二八號三樓住處內，以將海洛因摻入香菸內，再點火
    吸食之方式，連續施用海洛因多次，頻率約每三天施用一次
    ；另基於施用第二級毒品甲基安非他命之概括犯意，自九十
    四年十一月間某日起，至九十五年一月一日止，在其上開住
    處內，以將甲基安非他命置於玻璃吸食器內，再以火加熱吸
    食所產生煙霧之方式，連續施用甲基安非他命多次，頻率約
    每二天施用一次。嗣於九十五年一月一日下午三時許，在彰
    化縣福興鄉○○街與廈粘街口為警查獲，並扣得甲基安非他
    命四包（合計毛重一‧五公克）及其所有供施用甲基安非他
    命所用之玻璃吸食器一支。
二、案經彰化縣警察局鹿港分局報告暨臺灣彰化地方法院檢察署
    檢察官自動檢舉偵查起訴。
    理  由
一、訊據被告甲○○對於上揭施用第一級毒品海洛因及第二級毒
    品甲基安非他命之犯行均坦承不諱，且其於九十五年一月一
    日為警查獲後，經警採集尿液送驗，結果呈嗎啡、甲基安非
    他命陽性反應乙節，有彰化縣衛生局出具之煙毒尿液檢驗成
    績書一紙附卷可稽；又扣案之白色晶體四包經彰化縣警察局
    鹿港分局檢驗結果，確係甲基安非他命無訛，有該分局出具
    之扣押筆錄一份在卷可按；此外並有玻璃吸食器一支扣案足
    資佐證，顯見被告之自白與事實相符。又被告前於九十年間
    因施用毒品案件，經依本院裁定送觀察、勒戒後，認無繼續
    施用毒品之傾向，於九十年二月二十七日執行完畢釋放，並
    由臺灣彰化地方法院檢察署檢察官以九十年度毒偵字第五八
    五號為不起訴處分確定；復於九十年間因施用毒品案件，經
    依本院裁定送觀察、勒戒後，認有繼續施用毒品之傾向，再
    依本院裁定送強制戒治，嗣於九十一年五月二日因停止戒治
    付保護管束期滿未經撤銷，而視為執行完畢等情，有臺灣彰
    化地方法院檢察署刑案資料查註紀錄表、臺灣高等法院被告
    全國前案紀錄表各一份附卷可佐。綜上，本件事證明確，被
    告上揭施用第一級、第二級毒品之犯行，均堪認定。
二、核被告甲○○所為，係犯毒品危害防制條例第十條第一項之
    施用第一級毒品罪、第二項之施用第二級毒品罪。被告為施
    用而持有第一級毒品海洛因、第二級毒品甲基安非他命之低
    度行為，已分別為施用該級毒品之高度行為所吸收，不另論
    罪。其先後多次施用海洛因及甲基安非他命之行為，均時間
    密接，觸犯構成要件相同之罪，顯係各基於概括犯意所為，
    均應依連續犯規定，論以一罪，並加重其刑。又被告所犯上
    開二罪，犯意各別，行為互殊，應分論併罰之。末查，被告
    前於九十年間曾先後三次犯竊盜罪，經本院各判處有期徒刑
    十月、一年、十月確定，並另犯施用第一、二級毒品罪，經
    本院各判處有期徒刑八月、七月確定，嗣前開案件經本院定
    應執行有期徒刑三年九月，而其入監執行後，於九十四年三
    月五日執行完畢等情，有臺灣彰化地方法院檢察署刑案資料
    查註紀錄表及臺灣高等法院被告全國前案紀錄表各一份在卷
    可憑，其於五年以內再犯本件有期徒刑以上之二罪，均構成
    累犯，均應依刑法第四十七條之規定遞加重其刑。爰審酌被
    告前即有毒品前科，經強制戒治後，仍不能戒除毒癮，竟再
    度施用毒品戕害自身健康，及其犯罪之動機、目的、所生危
    害及犯罪後之態度等一切情狀，分別量處如主文所示之刑，
    並定其應執行刑，以示懲儆。扣案之甲基安非他命四包（合
    計毛重一‧五公克），係第二級毒品，應依毒品危害防制條
    例第十八條第一項前段之規定宣告沒收並銷燬。至玻璃吸食
    器一支，係被告所有供施用甲基安非他命所用之物，業據被
    告供承在卷，爰依刑法第三十八條第一項第二款之規定宣告
    沒收。
據上論斷，應依刑事訴訟法第二百七十三條之一第一項、第二百
九十九條第一項前段，毒品危害防制條例第十條第一項、第二項
、第十八條第一項前段，刑法第十一條前段、第五十六條、第四
十七條、第五十一條第五款、第三十八條第一項第二款，判決如
主文。
本案經檢察官何蕙君到庭執行職務。
中    華    民    國    95    年    2     月    27    日
                        臺灣彰化地方法院刑事第一庭
                            法      官  紀佳良
以上正本證明與原本無異。
如不服本判決，應於判決送達後十日內向本院提出上訴狀（須附
繕本）。
中    華    民    國    95    年    2     月    27    日
                            書  記  官  陳錫威
附錄本案論罪科刑法條
毒品危害防制條例第十條：
施用第一級毒品者，處六月以上五年以下有期徒刑。
施用第二級毒品者，處三年以下有期徒刑。


司法院資訊處製作；財團法人民間司法改革基金會備份。
